臺灣桃園地方法院民事簡易判決
111年度桃簡字第346號
原      告  林青慧  
被      告  林雅萍  
            馮國豪  

上列當事人間請求損害賠償事件，於民國111 年9 月1 日言詞辯
論終結，本院判決如下：
    主    文
原告之訴駁回。
訴訟費用由原告負擔。
    事實及理由
壹、程序方面：
    按「訴狀送達後，原告不得將原訴變更或追加他訴。但有下
    列各款情形之一者，不在此限：……⒉請求之基礎事實同一
    者。⒊擴張或減縮應受判決事項之聲明者。」，民事訴訟法
    第255 條第1 項第2 、3 款分別定有明文。本件原告原起訴
    請求：「被告乙○○應給付原告新臺幣（下同）50萬元，及自
    起訴狀繕本送達之翌日起至清償日止，按週年利率5 ％計算
    之利息。」，嗣於111 年4 月12日追加被告丙○○（見本院卷
    第22頁），並於111 年6 月1 日變更聲明為：「被告乙○○、
    丙○○應各給付原告25萬元，及自起訴狀繕本送達之翌日起至
    清償日止，按週年利率5 ％計算之利息。」（見本院卷第33
    頁），核原告所為係與前揭規定相符，應予准許。
貳、實體方面： 　　
一、原告主張：
　　被告丙○○於108年6月26日在不詳地點，以不詳方式登入通訊
    軟體LINE發送訊息，對原告恫稱「我不會讓你好過」、「你
    趕快去死，因為你有詛咒的」、「看你怎麼去死，你去死，
    死了就不會騙人」等文字，使原告心生畏懼，又於109年4月
    22日21時許，在原告住處社區大門前之不特定多數人得共見
    共聞場所，朝原告之住家大喊：「甲○○你給我滾下來，幹你
    娘，有種你就下來」等語；被告乙○○則於108年9月間，撥打
    多通電話予原告，使原告不堪其擾，對原告造成精神及心理
    沉重壓力，並因此事件精神瀕臨崩潰而前往身心科就診，被
    告顯已侵害原告之權益且情節重大。為此，爰依侵權行為之
    法律關係，請求被告賠償精神慰撫金等語。並聲明：被告乙
    ○○、丙○○應給付原告25萬元，及自起訴狀繕本送達翌日起至
    清償日止，按週年利率5%計算之利息。
二、被告部分：
　㈠被告丙○○則以：伊不認識原告，原告透過FB找上伊，現在卻
    說是伊設計他等語。
  ㈡被告乙○○則以：在108 年的時候，原告介入伊家庭，109 年
    有一個損害賠償事件（鈞院109 年度訴字第1149號），那一
    個過程都是原告在騷擾伊等語，資為抗辯。
　㈢均聲明：原告之訴駁回。 
三、得心證之理由：
　㈠按「當事人主張有利於己之事實者，就其事實有舉證之責任
    。但法律別有規定，或依其情形顯失公平者，不在此限。」
    ，民事訴訟法第277 條定有明文。次按「因故意或過失，不
    法侵害他人之權利者，負損害賠償責任。」，民法第184 條
    第1 項前段定有明文，而此條文所指侵權行為之成立，須具
    備：①有加害行為。②有故意或過失。③加害行為須具不法
    性。④侵害他人之權利。⑤侵害行為與損害之間須有因果關
    係之要件。是主張有侵權行為發生之被害人即須就上開各項
    要件負舉證責任。　
　㈡本件原告主張之事實，固據其提出照片為證，惟觀諸被告丙○
    ○與原告之完整對話紀錄為：「妳讓我死，我不會讓妳好過
    ，我相信李世杰是這樣的心態……」，從上開文字脈絡可知被
    告丙○○所言，係假設語氣，隱含「若……，就……」之語意脈絡
    ，單純以假設語氣向原告表達其訴求，難認有何告以將來惡
    害之恐嚇犯行；另原告主張被告丙○○傳送「你趕快去死，因
    為你有詛咒的」、「看你怎麼去死，你去死，死就不會騙人
    」等文字涉及恐嚇，然其文意並無將來要對原告施以積極惡
    害之意，難認有何加害告訴人生命、身體、自由、名譽、財
    產之情事；至原告主張被告乙○○多次撥打電話騷擾原告，然
    依原告所提之照片，並無法據此認定被告乙○○之行為已達恐
    嚇致生危害於原告安全。
　㈢又原告雖提出監視器畫面為證，惟經本院當庭勘驗結果，僅
    得看出被告丙○○走向警衛室，與警衛室中走出之被告乙○○對
    話，嗣後搭乘白色自小客車駛出等情，有勘驗筆錄可參（見
    本院卷第69頁反面至第70頁），並未見被告有何對原告公然
    侮辱之行為，故亦難憑此認定被告有何侵害原告名譽權及人
    格權之不法行為。此外，原告亦未提出其他證據證明其主張
    之事實，則原告主張被告應負侵權行為損害賠償之責，即難
    認有據。
四、綜上所述，原告依侵權行為之法律關係，請求被告乙○○、丙
    ○○應各給付原告25萬元，及自起訴狀繕本送達之翌日起至清
    償日止，按週年利率5%計算之利息，為無理由，應予駁回。
五、末查，原告於111年8月16日陳報狀中雖記載：原告於111年8
    月9日收到被告丙○○傳簡訊說要殺死我等語（見本院卷第60
    頁），並提出照片為證（見本院卷第64頁及反面），惟經原
    告於111年9月1日審理時陳稱：只針對109年4月22日之前兩
    造間的行為請求損害賠償，至111年8 月9 日的恐嚇行為已
    經另外報案，不在本件訴訟請求等語（見本院卷第69頁反面
    ），故此部分原告仍應另行依法主張權利，不在本件審理範
    圍，附此說明。
六、本件事證已臻明確，兩造其餘攻擊防禦方法，經本院審酌後
    核與本判決結果不生影響，爰不一一論述，併此敘明。　　
七、訴訟費用負擔之依據：民事訴訟法第78條。
　　
中    華    民    國   111    年    9     月    15    日
                  桃園簡易庭  法  官  汪智陽
以上正本係照原本作成。
如不服本判決，應於送達後20日內，向本院提出上訴狀並表明上
訴理由，如於本判決宣示後送達前提起上訴者，應於判決送達後
20日內補提上訴理由書（須附繕本）。
如委任律師提起上訴者，應一併繳納上訴審裁判費。
中    華    民    國   111    年    9     月    15    日
                              書記官  陳家蓁